【裁判字號】    95,裁,1475
【裁判日期】    950713
【裁判案由】    就業服務法
【裁判全文】
最  高  行  政  法  院  裁  定
                                     95年度裁字第01475號
上  訴  人  甲○○
被 上訴 人  彰化縣政府
代  表  人  乙○○
上列當事人間因就業服務法事件，上訴人不服中華民國94年2月
25日臺北高等行政法院93年度簡字第177號判決，提起上訴。本
院裁定如下：
    主  文
上訴駁回。
上訴審訴訟費用由上訴人負擔。
    理  由
一、按對於適用簡易程序之裁判提起上訴或抗告，須經最高行政
    法院許可，且該許可以訴訟事件所涉及之法律見解具有原則
    性者為限，行政訴訟法第235條定有明文。又所謂訴訟事件
    涉及之法律見解具有原則性，係指該事件所涉及之法律問題
    意義重大，而有加以闡釋之必要情形而言，如對於行政命令
    是否牴觸法律所為之判斷，或就同類事件所表示之法律見解
    與其他高等行政法院或本院所表示之見解互相牴觸，有由本
    院統一法律上意見或確認其意見之必要情形屬之。
二、本件上訴人因非法容留泰國籍逃逸外勞Saothong Somsat（
    下稱S君），於彰化縣員林鎮鎮○里○鄰○○路○段81巷338號
    對面工寮內，案經彰化縣警察局彰化分局查獲，移由被上訴
    人以民國（下同）93年5月5日府勞就字第0930083492號處分
    書，以上訴人違反就業服務法第44條，依同法第63條第1項
    規定裁處罰鍰新臺幣（下同）十五萬元。上訴人不服，循序
    提起行政訴訟；經原審以：（一）外勞S君雖陳稱係受僱於
    上訴人而為其工作，惟並未具體敘明雙方有何工作報酬之約
    定，亦未取得薪資，尚難認定雙方之僱傭關係存在，至於為
    警查獲時，上訴人交付S君一千餘元，並非約定薪資之給付
    ，亦非可據以認定其間有僱傭關係存在。（二）容留他人居
    住之處所，並非容留人對該處所有所有權、租賃權始足當之
    ，縱容留他人於第三人之處所，而為第三人所不及知或默示
    同意未加阻止者，於容留行為之成立均不生影響。上訴人提
    供S君居住，並由其家人提供棉被、飲食，雖上訴人提供之
    居住之地為訴外人江勝地等人所共有，仍無礙其容留之事實
    。（三）上訴人所舉證人及證人聲明書，無法推翻上訴人容
    留S君工作之事實。是原處分並無違誤，訴願決定予以維持
    亦無不合等語，而為駁回上訴人在原審之訴之判決。
三、本件上訴意旨略以：（一）被上訴人答辯稱S君為上訴人從
    事整理蕃茄及搬運貨物經彰化縣警局查獲一事，實與事實不
    符，且上訴人車上之水果僅是準備送至彰化市立委服務處公
    同分享，惟竟將之解釋為賣水果，實為誤解。（二）上訴人
    無土地又如何提供包裝水果、採果等工作？又上訴人僅見過
    S君兩次面，僅僅是提供其搭便車之機會，且S君從逃逸至被
    警方查獲之時間約3個月，足見S君已有自行謀生之能力。（
    三）警方查獲之日，張文華員警要求上訴人協助載至卦山派
    出所，並言S君可憐，要上訴人資助S君500元，然何以事後
    在S君身上查獲1,354元, 令人不解。（四）原判決謂上訴人
    係容留S君於員林鎮○○○段81巷338號之處，乃係重大違誤
    ，蓋S君未曾到過上開處所，且S君於警方之偵訊筆錄稱係在
    員林鎮○○段523地號土地幫忙整理果園，然上訴人於S君陳
    稱之處附近並未擁有土地及種植水果，此外，上訴人之父於
    員林鎮○○段552地號土地四周皆有圍牆，其於住處之空地
    種植玉米、地瓜葉等自給自足，實無需假借外勞或他人工作
    之理，且此亦有證人江勝助、黃明政等二人證明書可稽，是
    原判決顯有違反行政訴訟法第133條規定之違法云云。
四、本院按：「行政法院於撤銷訴訟，應依職權調查證據；」固
    為行政訴訟法第133條前段所明定；惟本條係基於行政機關
    之行政行為恆具有專門性、複雜性及科技性，難為人民所瞭
    解，為免人民因無從舉證而負擔不利之效果，而為之規定；
    至於證據之取捨及事實之認定，均屬事實審法院之職權，倘
    其採證認事並未違背證據法則，並於理由內敘明其證據取捨
    及得心證之理由，即難謂有違反行政訴訟法第133條前段規
    定之違法甚明。經查，本件上訴意旨均係就原審依職權調查
    、證據取捨之事實認定等事項為指摘，依上開所述，核與行
    政訴訟法第133條前段規定無涉，故上訴人執行政訴訟法第
    133條前段規定為指摘，核其所指摘者，並無涉及法律見解
    之原則性，揆諸首開說明，上訴人之上訴不應許可，其上訴
    難謂合法，應予駁回。
五、依行政訴訟法第249條第1項前段、第104條、民事訴訟法第
    95條、第78條，裁定如主文。
中    華    民    國    95    年    7     月    13    日
                  第四庭審判長法  官  高  啟  燦
                              法  官  黃  璽  君
                              法  官  廖  宏  明
                              法  官  楊  惠  欽
                              法  官  林  樹  埔
以  上  正  本  證  明  與  原  本  無  異
中    華    民    國    95    年    7     月    13    日
                              書記官  張  雅  琴


司法院資訊處製作；財團法人民間司法改革基金會備份。
